【裁判字號】    91,親,89
【裁判日期】    920106
【裁判案由】    確認親子關係存在等
【裁判全文】
臺灣高雄地方法院民事判決  九十一年度親字第八九號
    原      告  甲○○
    被      告  乙○○
右當事人間確認親子關係存在事件，本院判決如左：
    主    文
被告應認領原告之子王鎧誠（民國八十四年八月五日出生）。
原告其餘之訴駁回。
訴訟費用由被告負擔。
    事    實
甲、原告方面：
一、聲明：請求（一）確認王鎧誠為原告與被告所生之子。（二）被告應認領王鎧誠
    。
二、陳述：原告之子王鎧誠（民國八十四年八月五日出生），係原告自被告受胎所生
    ，被告對此亦不否認，惟迄未辦理認領，致王鎧誠受教不便與困擾，而被告亦不
    支付扶養費用，為此提起本件訴訟。
三、證據：提出戶籍謄本二件為證，並請求進行送高雄醫學大學附設中和紀念醫院鑑
    定被告與王鎧誠間是否具有親子關係。
乙、被告方面：
一、聲明：同意認領王鎧誠。
二、陳述：承認王鎧誠為兩造所生之子。
    理    由
一、原告起訴主張其子王鎧誠，係原告自被告受胎所生，被告對此亦不否認，惟迄未
    辦理認領，且不支付扶養費用，為此提起本件訴訟等語，被告則以承認王鎧誠為
    其子，同意認領王鎧誠等語置辯。
二、原告主張其自被告受胎而於八十四年八月五日產下一子王鎧誠，因被告未辦理認
    領，乃登載為父不詳等情，已據原告提出戶籍謄本二件為證，且為被告所不爭執
    ，自堪信為真實。而被告與王鎧誠前往高雄醫學大學附設中和紀念醫院進行親子
    鑑定結果，根據人類遺傳標記檢查結果顯示，無法否定王鎧誠與被告之親子關係
    ，有高雄醫學大學九十一年十月二十三日（91）高醫附秘字第二八四九號函所附
    之鑑定結果報告書一件附卷可稽，是被告為王鎧誠之生父，即堪認定。從而，原
    告依民法第一千零六十七條第一項第一款規定，訴請被告認領人原告所生之子王
    鎧誠，於法有據，應予准許。
三、按給付之訴之內容若包含所欲確認之範圍，則當事人若同時提起各該訴訟，則確
    認之訴即無保護之必要。本件原告對被告提起強制認領王鎧誠之訴，乃屬給付訴
    訟性質，其內容已涵蓋被告與王鎧誠間有親子血緣之父子關係，乃其又以被告為
    被告，對之請求確認王鎧誠為兩造之子，一併請求，是原告所提確認父子關係之
    訴部分，即無保護之必要，應予駁回。
四、結論：本件原告之訴為一部有理由、一部無理由，依民事訴訟法第七十八條、第
    八十五條第一項但書，判決如主文。
中      華      民      國    九十二    年      一    月        六      日
                              臺灣高雄地方法院家事法庭
~B法      官  李麗珠
右正本證明與原本無異。
如不服本判決，應於送達後廿日內，向本院提出上訴狀並表明上訴理由，如於本判決
宣示後送達前提起上訴者，應於判決送達後十日內補提上訴理由書（須附繕本）。
中      華      民      國    九十二    年     一     月        六      日
~B法院書記官  梁  竫


司法院資訊處製作；財團法人民間司法改革基金會備份。
